臺灣高雄地方法院刑事判決　　　　　　　96年度訴字第3948號
公　訴　人　臺灣高雄地方法院檢察署檢察官
被　　　告　乙○○
上列被告因違反毒品危害防制條例案件，經檢察官提起公訴（96
年度毒偵緝字第411 號、第412 號），本院合議庭裁定由受命法
官獨任進行簡式審判程序，判決如下：
    主  文
乙○○施用第一級毒品，累犯，處有期徒刑捌月；施用第一級毒
品，累犯，處有期徒刑捌月；應執行有期徒刑壹年貳月。
    事  實
一、乙○○前因施用毒品案件，經本院裁定送戒治處所施以強制
    戒治，於民國92年10月14日執行完畢釋放，復因施用毒品案
    件，經本院以92年簡字第912 號判處有期徒刑6 月，甫於93
    年1 月25日縮刑期滿執行完畢。詎乙○○仍未戒絕毒癮，竟
    先後基於施用第一級毒品海洛因之犯意，於95年12月9 日中
    午不詳時間、95年12月21日不詳時間，在其位於高雄市○○
    區○○路55號14樓之1 住處，以海洛因摻水置入針筒內注射
    之方式，施用第一級毒品海洛因各1 次。嗣於(1)95年12月10
    日下午2 時50分許，在高雄市○○區○○路7 號，因為毒品
    戒治人口為警攔查查獲；及於(2)95年12月22日晚上7 時許，
    因為列管毒品人口，在高雄縣鳥松鄉○○路與山明街口為警
    查獲。前揭2 次查獲後，均經警徵得其同意採集尿液送驗，
    結果分別呈海洛因代謝後可待因陽性、嗎啡陽性及嗎啡陽性
    反應，而查悉上情。
二、案經高雄示政府警察局鼓山分局暨高雄縣政府警察局仁武分
    局報告臺灣高雄地方法院檢察署檢察官偵辦起訴。
    理  由
一、本件被告乙○○所犯為死刑、無期徒刑或最輕本刑為3 年以
    上有期徒刑以外之罪，其於準備程序中就被訴事實為有罪之
    陳述，經告知簡式審判程序之旨，並聽取公訴人及被告之意
    見後，依刑事訴訟法第273 條之1 第1 項規定，裁定由受命
    法官獨任進行簡式審判程序，合先敘明。
二、(一)訊據被告乙○○對於前揭2 次施用第一級毒品海洛因犯行
    於本院審理時供承不諱，且被告於95年12月10日、95年12月
    22日為警查獲後所採集之尿液，經送檢驗之結果，確均呈可
    待因陽性、嗎啡陽性反應，此有臺灣檢驗科技股份有限公司
    96年1 月10日濫用藥物尿液檢驗報告、高雄市立凱旋醫院95
    年12月16日濫用藥物尿液檢驗報告及高雄縣政府警察局仁武
    分局大華所偵辦毒品案件尿液採證檢驗對照表、高雄市政府
    警察局鼓山分局95年查獲毒品案件嫌疑人尿液代碼姓名對照
    登記表各1 份附卷可稽（見高雄縣政府警察局仁武分局警卷
    第4 頁、第6 頁；見高雄市政府警察局鼓山分局警卷第15頁
    、第16頁），是被告之自白核與事實相符，應堪採信。本案
    事證明確，被告上開施用第一級毒品犯行，堪以認定。
    (二)按觀察、勒戒或強制戒治執行完畢釋放後，5 年內再犯毒
    品危害防制條例第10條施用毒品之罪者，應依法追訴，毒品
    危害防制條例第23條第2 項定有明文。本件被告前經送強制
    戒治，嗣於92年10月14日執行完畢釋放乙節，有臺灣高等法
    院被告前案紀錄表等件在卷可參（見本院卷第21頁），是被
    告於送強制戒治執行完畢釋放後，5 年內再犯本件施用第一
    級毒品罪行，依前開法條之規定，應依法追訴，本院就被告
    本件施用毒品犯行，自得依法論罪科刑。
三、(一)按海洛因係屬毒品危害防制條例第2 條第2 項第1 款所稱
    之第一級毒品，依法不得施用。核被告乙○○所為，係犯毒
    品危害防制條例第10條第1 項之施用第一級毒品罪。其持有
    海洛因後，進而施用，其持有之低度行為應被其施用之高度
    行為所吸收，不另論罪。又被告前揭2 次施用第一級毒品犯
    行，犯意個別，行為互殊，應分論併罰之。另其前因施用毒
    品案件，經本院判處有期徒刑6 月，甫於93年1 月25日執行
    完畢，有臺灣高等法院被告前案紀錄表1 份在卷可稽（見本
    院卷第21頁），其於前開有期徒刑執行完畢後5 年內，故意
    再犯本件有期徒刑以上之罪，應依刑法第47條第1 項之規定
    論以累犯，並就前揭2 次施用第一級毒品罪刑項下均加重其
    刑。爰審酌被告前已因施用毒品案件經強制戒治，猶未徹底
    戒除毒癮，本不宜寬貸，惟念其犯後坦承犯行，併考量施用
    毒品乃自戕一己之身體健康，並具有病患性人格之特質，其
    行為本身對社會所造成之危害並非直接、鉅大等一切情狀，
    分別量處如主文所示之刑，並定應執行之刑，以資儆懲。
    (二)另本件被告犯罪時間雖於96年4 月24日以前，然依中華民
    國96年罪犯減刑條例第5 條規定「本條例施行前，經通緝而
    未於中華民國96年12月31日以前自動歸案接受偵查、審判或
    執行者，不得依本條例減刑」，而本件被告在上開條例於96
    年7 月16日施行前之96年3 月29日經臺灣高雄地方法院以雄
    檢博偵唐緝字第1662號發布通緝，嗣於96年9 月14日經警緝
    獲乙情，有臺灣高雄地方法院檢察署通緝書、被告為警緝獲
    時所製作之警詢筆錄在卷可稽，則被告既係於減刑條例施行
    前經通緝，並於上開條例施行後緝獲到案，揆諸上開規定，
    自無從依前開減刑條例予以減刑，併此敘明。
據上論斷，應依刑事訴訟法第273 條之1 第1 項、第284 條之1
、第299 條第1 項前段，毒品危害防制條例第10條第1 項，刑法
第11條、第47條第1 項、第51條第5款，判決如主文。
本案經檢察官甲○○到庭執行職務
中　　華　　民　　國　　96　　年　　11　　月　　30　　日
                  刑事第六庭  法　官    王  琁
上正本證明與原本無異
如不服本判決應於收受本判決後10日內向本院提出上訴書狀，並
應敘述具體理由，如未敘述上訴理由者，應於上訴期間屆滿後20
日內補提理由書狀於本院（均須按他造當事人之人數附繕本）「
切勿逕送上級法院」。
中　　華　　民　　國　　96　　年　　11　　月　　30　　日
                              書記官    黃國忠
附錄本案論罪科刑法條全文：
毒品危害防制條例第10條
施用第一級毒品者，處6 月以上5 年以下有期徒刑。
